# 金融资产转移咨询

提问人：liubin988513 时间：2021-05-22 23:56:02
of the accounting treatment of a transaction in which 90% of the cash flows of a portfolio of loans are sold. All cash collections are allocated 90:10 to the transferee and transferor respectively, but subject to any losses on the loans being fully allocated to the transferor until its 10%retained interest in the portfolio is reduced to zero, and only then allocated to the transferee. IFRS 9 indicates that in this case it is appropriate to apply the derecognition criteria to the 90% sold, rather than the portfolio as whole.请教陈老师：这种情况下为什么可以分开算呢？
主要这个补偿损失不太理解。
假设 100 万 应收转让了90%给对方，后面收款时候收了 80 万，各自收取 72 、 8 万。但对方损失了 8 万，转让方得承担，那么不还是得补他现金流？

回答人：chenyiwei
个人理解：
1 、因为“All cash collections are allocated 90:10 to the transferee and transferor respectively”，满足“该金融资产部分仅包括与该金融资产所产生的全部现金流量完全成比例的现金流量部分”的条件，可以针对该部分金融资产运用终止确认的判断规则。
2 、“subject to any losses on the loans being fully allocated to the transferor until its 10% retained interest in the portfolio is reduced to zero”属于一项有限保证的财务担保合同，是另一项独立的金融工具。